【裁判字號】    90,毒抗,414
【裁判日期】    901220
【裁判案由】    戒治
【裁判全文】
臺灣高等法院臺南分院刑事裁定             九十年度毒抗字第四一四號      Ｃ
      抗  告  人
      即  被  告  甲  ○  ○
右列抗告人因聲請送勒戒處所觀察、勒戒案件，不服臺灣嘉義地方法院中華民國九十
年十一月二十一日裁定（九十年度毒聲字第一一六三號）提起抗告，本院裁定如左：
      主      文
抗告駁回。
      理      由
一、本件抗告意旨略以：被告並無施打毒品，前次驗尿結果恐有失誤，故要求重新驗
    尿云云。
二、原裁定以被告甲○○前因施用毒品案件，經裁定送勒戒處所觀察、勒戒後，有繼
    續施用毒品之傾向，再經裁定令入戒治處所施以強制戒治一年，嗣因無繼續戒治
    之必要，經法院裁定停止戒治，所餘戒治期間，付保護管束，於九十年二月二十
    日交付保護管束期滿後，經臺灣嘉義地方法院檢察署檢察官於九十年二月十九日
    以九十年度戒毒偵字第三八號為不起訴處分確定在案，有該處分書影本一份附於
    偵查卷可稽。查被告又於五年內即九十年十月十二日十七時許被採尿時起前四十
    八小時內之某時許，在不詳地點，施用第一級毒品海洛因一次，為警於九十年十
    月十二日十四時三十分許，在嘉義市○區○○○街九八號前查獲之事實，雖被告
    於警訊時否認上揭犯行，惟查，被告於上開時、地經警查獲後所採得之尿液，送
    嘉義市衛生局檢驗結果，確呈嗎啡陽性反應（海洛因於體內代謝為嗎啡），有該
    局尿水中麻醉藥品委託檢驗報告書影本一份附於偵查卷足憑，足認被告確於五年
    內再犯毒品危害防制條例第十條第一項之犯行。依前開規定，自應令入戒治處所
    施以強制戒治。經核聲請人之聲請於法有據，爰依毒品危害防制條例第二十三條
    第二項，裁定被告令入戒治處所施以強制戒治一年。
三、經查，抗告人即被告甲○○於警訊初供時供稱：「警方人員將乾淨塑膠罐拿給伊
    ，伊即直接將尿液注入塑膠罐內後再密封捺印」，核與嘉義市警察局第二分局查
    獲毒品案件採集尿液送驗姓名對照表，及上開嘉義市衛生局檢驗成績書，採證尿
    液代號與送檢單位檢體代號均為３１５９－Ａ１號，嘉義市衛生局檢驗出有嗎啡
    陽性反應之尿液應係由被告所排放者無誤，此有被告警訊筆錄、送驗尿液對照表
    附於警卷可稽。又被告之尿液係經嘉義市衛生局以免疫分析法、薄層層析法，及
    其最低檢出濃度，酵素免疫分析法ＴＤＸ（１０００ng／ml）、薄層層析法ＴＯ
    ＸＩ－ＬＡＢ（５００ng／ml）之方式檢驗，有上開檢驗成績書附於警訊卷可考
    ，則其檢驗結果應堪可採，除能證明其檢驗結果確有可疑，則無再行複驗之必要
    。被告辯稱並無施用檢驗結果有誤云云，卻未提出任何可供調查之證據，以實其
    說，空言抗辯，諉無足採。被告施用毒品犯行堪予認定。原審因而依毒品危害防
    制條例第二十三條第二項之規定，裁定被告令入戒治處所施以強制戒治一年，自
    無不合。抗告意旨並無理由，自應予駁回。
四、據上論結，應依刑事訴訟法第四百十二條，裁定如主文。
中    華    民    國      九十    年      十二      月      二十      日
                                  臺灣高等法院臺南分院刑事第六庭
                                      審判長法官  楊    明    章
                                            法官  徐    宏    志
                                            法官  戴    勝    利
右正本證明與原本無異。
不得再抗告。
                                      法院書記官  吳    銘    添
中    華    民    國      九十      年      十二      月      二十一    日


司法院資訊處製作；財團法人民間司法改革基金會備份。
